Config:
  hfst:
    Gen: ../../generator-gt-norm.hfstol
    Morph: ../../analyser-gt-norm.hfstol
  xerox:
    Gen: ../../generator-gt-norm.xfst
    Morph: ../../analyser-gt-norm.xfst
    App: lookup

Tests:



# todo:
# Proofread the gold standard (below)
# Then: run analyser, then correct.


  Noun - tsīļ: # Noun 132 'eng /est siil -i/fin' - full paradigm
     tsīļ+N+Sg+Nom: tsīļ
     tsīļ+N+Sg+Gen: tsīļ
     tsīļ+N+Sg+Par: tsīļõ
     tsīļ+N+Sg+Dat: tsīļõn
     tsīļ+N+Sg+Ins: tsīļõks
     tsīļ+N+Sg+Ill: tsīļõ
     tsīļ+N+Sg+Ela: tsīļštõ
     tsīļ+N+Pl+Nom: tsīļõd
     tsīļ+N+Pl+Gen: tsīļõd
     tsīļ+N+Pl+Par: tsīļidi
     tsīļ+N+Pl+Dat: tsīļõdõn
     tsīļ+N+Pl+Ins: tsīļõdõks
     tsīļ+N+Pl+Ill: tsīļiž
     tsīļ+N+Pl+Ela: tsīļist

